# 非同一控制下企业合并，公允价值调整

提问人：chenyiwei 时间：2015-08-26 19:06:32
不要纠结于影响资本公积还是未分配利润，这只是合并的中间过程而已，不论你调整的是资本公积还是未分配利润，最终都要和母公司的长期股权投资相抵销的。在合并报表层面，该调整最终影响到的是购买日取得的被购买方可辨认净资产公允价值金额，以及相应的与商誉一增一减的变化。

回答人：chenyiwei
不要纠结于影响资本公积还是未分配利润，这只是合并的中间过程而已，不论你调整的是资本公积还是未分配利润，最终都要和母公司的长期股权投资相抵销的。在合并报表层面，该调整最终影响到的是购买日取得的被购买方可辨认净资产公允价值金额，以及相应的与商誉一增一减的变化。

提问人：zhongyan0708 时间：2017-03-31 17:58:42
请问陈老师@chenyiwei ，若该子公司评估增值的固定资产，在期后有部分报废了，在账面就不存在了，我们在连续编制合并报表时，对其公允价值变动进行调整时，除了通常情况下对调整折旧对损益的影响外，是否还要考虑报废固定资产公允价值 和账面价值账务处理差异的影响？ 在合并报表时，要对子公司报表在这个差异上进行调整。如若公允价值之前是大于账面价值，合并前对子公司进行报表调整时，还应该调减固定资产原值、折旧。
非常感谢，实际情况是这个非同一控制下的子公司A，由被卖给了这个母公司B的同一控制下的另外一个公司C,C随后对A取得了控制，在C控制期间，C 被评估增值的固定资产报废了，故是否应该按上述思路处理，非常期待陈老师的回复，望能尽快回复，多谢！

回答人：chenyiwei
应考虑尚未转入折旧或摊销的评估增值对合并报表层面的处置或报废损益的影响。C的合并报表层面对A的资产、负债应按B合并报表层面的价值延续计量，所以其报废损失的金额也不同于A自身单独报表层面。